Multichar_Symbols 

%<vblex%>          ! Глагол

%<iv%>             ! Непереходный
%<tv%>             ! Переходный

%<caus%>           ! 
%<freq%>           !  

%<inf%>            ! Инфинитив
%<ger%>            ! Масдар (имя действия)

%<aor%>            ! Общее время
%<fut%>            ! Будушее время
%<past%>           ! Прошедшее время
%<imp%>            ! Повелительное наклонение

%<gpr1%>           ! Причастие общего времени
%<gpr2%>           ! Причастие прошедшего времени
%<gpr3%>           ! Причастие будущего времени

%<gna1%>           ! Деепричастие общего времени
%<gna2%>           ! Деепричастие прошедшего времени 
%<gna3%>           ! Деепричастие будущего времени

%<neg%>            ! Отрицательная форма

%<m%>              ! Мужской род (кл. I)
%<f%>              ! Женский род (кл. II)
%<nt%>             ! Срендий род (кл. III)
%<pl%>             ! Множественное число (кл. IV)
%<mfn%>            ! Классный показател (кл. I, II, III, или IV)

%<nom%>            ! Именительный падеж
%<erg%>            ! Ергативный падеж
%<gen%>            ! Родительный падеж
%<dat%>            ! Дательный падеж

%>                 ! Граница морфемы
%{й%}              ! 
%{a%}              !

LEXICON Root

Verbs ; 

!!!!!!!!!!!!!!!!!!!!!!!!!!!!!!!!!!!!!!!!!!!!!!!!!!!!!!!!!!!!!!!!!!!!!!!!!!!!!!!

LEXICON CLIT-A

:%>хун # ;
:%>ха # ;
:%>гӀан # ;
:%>гӀанаб # ;

LEXICON CLIT-B

:%>го # ; 
:%>цин # ; 
:%>ги # ; 
:%>ни # ; 
:%>ин # ; 

LEXICON CLIT-V

%+ищ%<qst%>:%>%{й%}ищ # ; 
%+дай%<qst%>:%>дай # ; 

LEXICON CLIT-G

:%>гун # ;
:%>гин # ;

LEXICON CLIT-D

:%>%{a%}н # ;
:%>%{a%}ли # ;
:%>%{й%}илан # ;

LEXICON CLIT-E 

:%>у # ;
:%>хӀа # ;

!!!!!!!!!!!!!!!!!!!!!!!!!!!!!!!!!!!!!!!!!!!!!!!!!!!!!!!!!!!!!!!!!!!!!!!!!!!!!!!

LEXICON LOC-CASES

%<loc%>:%>да # ;
%<all%>:%>де # ;
%<abl%>:%>даса # ;
%<tra%>:%>дасан # ;

LEXICON V-GPR-DECL

%<nt%>:%>б # ; 
%<m%>:%>в # ; 
%<f%>:%>й # ;  
%<pl%>:%>л # ;

LEXICON V-GER-DECL-N

%<nom%>: # ;
%<erg%>:%>алъ # ;
%<gen%>:%>алъул # ;
%<dat%>:%>алъе # ;
:%>ал LOC-CASES ;

LEXICON V-GER-DECL-J

%<nom%>:й # ;
%<erg%>:%>ялъ # ;
%<gen%>:%>ялъул # ;
%<dat%>:%>ялъе # ;
:%>ял LOC-CASES ;

LEXICON V-GER-DECL-I

%<nom%>: # ;
%<erg%>:%>ялъ # ;
%<gen%>:%>ялъул # ;
%<dat%>:%>ялъе # ;
:%>ял LOC-CASES ;


!!!!!!!!!!!!!!!!!!!!!!!!!!!!!!!!!!!!!!!!!!!!!!!!!!!!!!!!!!!!!!!!!!!!!!!!!!!!!!!

LEXICON V-OBSH-LA
! Общее время 
%<aor%>:%>ла # ; 
%<aor%>%<neg%>:%>ларо # ; 
%<gpr1%>:%>ле V-GPR-DECL ; 
%<gpr1%>%<neg%>:%>ларе V-GPR-DECL ; 
%<gna1%>:%>лаго # ; 
%<gna1%>%<neg%>:%>ларого # ; 

LEXICON V-BUDU-LA 
! Будущее время
%<fut%>:%>ла # ; 
%<fut%>%<neg%>:%>ларо # ; 
%<gpr3%>:%>ле V-GPR-DECL ; 
%<gpr3%>%<neg%>:%>ларе V-GPR-DECL ; 

LEXICON V-OBSH-NA
! Общее время 
%<aor%>:%>на # ; 
%<aor%>%<neg%>:%>наро # ; 
%<gpr1%>:%>не V-GPR-DECL ; 
%<gpr1%>%<neg%>:%>наре V-GPR-DECL ; 
%<gna1%>:%>наго # ; 
%<gna1%>%<neg%>:%>нарого # ; 

LEXICON V-BUDU-NA 
! Будущее время
%<fut%>:%>на # ; 
%<fut%>%<neg%>:%>наро # ; 
%<gpr3%>:%>не V-GPR-DECL ; 
%<gpr3%>%<neg%>:%>наре V-GPR-DECL ; 

LEXICON V-PROS-NA
! Прошедшее время 
%<past%>:%>на # ; 
%<gpr2%>:%>ра V-GPR-DECL ; 

LEXICON V-PROS-NA-NEG
! Отрицательная форма прошедшего времени
%<past%>%<neg%>:%>чӀо # ; 
%<gna2%>%<neg%>:%>чӀого # ; 
%<gpr2%>%<neg%>:%>чӀе V-GPR-DECL ; 

LEXICON V-PROS-NA-GNA
! Деепричастие прошедшего времени
%<gna2%>:%>н # ; 

!!!!!!!!!!!!!!!!!!!!!!!!!!!!!!!!!!!!!!!!!!!!!!!!!!!!!!!!!!!!!!!!!!!!!!!!!!!!!!!

LEXICON V-IZE-ULA-ILA-UNA-E 

%<inf%>:%>изе # ;
%<ger%>:%>и V-GER-DECL-I ; 

:у V-OBSH-LA ; 

:и V-BUDU-LA ; 

:у V-PROS-NA ; 
:и V-PROS-NA-NEG ; 
:у V-PROS-NA-GNA ; 

%<imp%>:%>е # ;
%<imp%>%<neg%>:%>уге # ;

LEXICON V-IZE-ULA-ILA-ANA-A

%<inf%>:%>изе # ;
%<ger%>:%>и V-GER-DECL-I ; 

:у V-OBSH-LA ; 

:и V-BUDU-LA ; 

:а V-PROS-NA ; 
:и V-PROS-NA-NEG ; 
:у V-PROS-NA-GNA ; 

%<imp%>:%>а # ;
%<imp%>%<neg%>:%>уге # ;

LEXICON V-IZE-ULA-ILA-ANA-E

%<inf%>:%>изе # ;
%<ger%>:%>и V-GER-DECL-I ; 

:у V-OBSH-LA ; 

:и V-BUDU-LA ; 

:а V-PROS-NA ; 
:и V-PROS-NA-NEG ; 
:у V-PROS-NA-GNA ; 

%<imp%>:%>е # ;
%<imp%>%<neg%>:%>уге # ;

LEXICON V-ZE-LA-LA-NA-J

%<inf%>:%>зе # ;
%<ger%>:%> V-GER-DECL-J ; 

V-OBSH-LA ; 

V-BUDU-LA ; 

V-PROS-NA ; 
V-PROS-NA-NEG ; 
V-PROS-NA-GNA ; 

%<imp%>:%>й # ;
%<imp%>%<neg%>:%>ге # ;

LEXICON V-INE-UNA-INA-ANA-A

%<inf%>:%>ине # ;
%<ger%>:%>ин V-GER-DECL-N ; 

:у V-OBSH-NA ; 

:и V-BUDU-NA ; 

:а V-PROS-NA ; 
:ин V-PROS-NA-NEG ; 
:у V-PROS-NA-GNA ; 

%<imp%>:%>а # ;
%<imp%>%<neg%>:%>уге # ;

LEXICON V-INE-UNA-INA-ANA-E

%<inf%>:%>ине # ;
%<ger%>:%>ин V-GER-DECL-N ; 

:у V-OBSH-NA ; 

:и V-BUDU-NA ; 

:а V-PROS-NA ; 
:ин V-PROS-NA-NEG ; 
:у V-PROS-NA-GNA ; 

%<imp%>:%>е # ;
%<imp%>%<neg%>:%>уге # ;

LEXICON V-EZE-OLA-ELA-UNA-E

%<inf%>:%>езе # ;
%<ger%>:%>е V-GER-DECL-J ; 

:о V-OBSH-LA ; 

:е V-BUDU-LA ; 

:у V-PROS-NA ; 
:е V-PROS-NA-NEG ; 
:у V-PROS-NA-GNA ; 

%<imp%>:%>е # ;
%<imp%>%<neg%>:%>уге # ;

LEXICON V-EZE-OLA-ELA-ANA-E

%<inf%>:%>езе # ;
%<ger%>:%>е V-GER-DECL-J ; 

:о V-OBSH-LA ; 

:е V-BUDU-LA ; 

:а V-PROS-NA ; 
:е V-PROS-NA-NEG ; 
:а V-PROS-NA-GNA ; 

%<imp%>:%>е # ;
%<imp%>%<neg%>:%>уге # ;


LEXICON V-EZE-OLA-ELA-ANA-A

%<inf%>:%>езе # ;
%<ger%>:%>е V-GER-DECL-J ; 

:о V-OBSH-LA ; 

:е V-BUDU-LA ; 

:а V-PROS-NA ; 
:е V-PROS-NA-NEG ; 
:а V-PROS-NA-GNA ; 

%<imp%>:%>а # ;
%<imp%>%<neg%>:%>уге # ;

LEXICON V-VEZE-OLA-VELA-UNA-E

%<inf%>:%>везе # ;
%<ger%>:%>е V-GER-DECL-J ; 

:о V-OBSH-LA ; 

:ве V-BUDU-LA ; 

:у V-PROS-NA ; 
:е V-PROS-NA-NEG ; 
:у V-PROS-NA-GNA ; 

%<imp%>:%>ве # ;
%<imp%>%<neg%>:%>уге # ;

LEXICON V-IZE-ULA-ILA-ANA-AE

V-IZE-ULA-ILA-ANA-A ;

%<imp%>:%>е # ;

LEXICON V-IZE-ULA-ILA-ANA-EA

V-IZE-ULA-ILA-ANA-E ;

%<imp%>:%>а # ;

!!!!!!!!!!!!!!!!!!!!!!!!!!!!!!!!!!!!!!!!!!!!!!!!!!!!!!!!!!!!!!!!!!!!!!!!!!!!!!!

LEXICON V-TV-CIALIZE-MFN
! цӀализе: цӀал/изе (-ула, -ила, -ана, -е)

%<vblex%>%<tv%>%<mfn%>: V-IZE-ULA-ILA-ANA-E ; 

LEXICON V-IV-XUTIIZE-MFN
! хутӀизе: хутӀ/изе (-ула, -ила, -ана, -а)
%<vblex%>%<iv%>%<mfn%>: V-IZE-ULA-ILA-ANA-A ; 

LEXICON V-IV-XIALTIIZE-MFN
! хӀалтӀизе: хӀалтӀ/изе (-ула, -ила, -ана, -е)
%<vblex%>%<iv%>%<mfn%>: V-IZE-ULA-ILA-ANA-E ; 

LEXICON V-IV-CIEZE-MFN
! цӀезе: цӀ/езе (-ола, -ела, -уна, -е) 

%<vblex%>%<iv%>%<mfn%>: V-EZE-OLA-ELA-UNA-E ; 

LEXICON V-TV-XXEZE-MFN
! ххезе	  хх/езе (-ола, -ела, -уна, -е)

%<vblex%>%<tv%>%<mfn%>: V-EZE-OLA-ELA-UNA-E ; 

LEXICON V-TV-TEZE-MFN
! тезе: т/езе (-ола, -ела, -ана, -е)

%<vblex%>%<tv%>%<mfn%>: V-EZE-OLA-ELA-ANA-E ; 

LEXICON V-IV-KKEZE-MFN
! ккезе: кк/езе (-ола, -ела, -ана, -а) 

%<vblex%>%<iv%>%<mfn%>: V-EZE-OLA-ELA-ANA-A ; 

LEXICON V-IV-KKVEZE-MFN
! кквезе: кк/везе (-ола, -вела, -уна, -е)

%<vblex%>%<iv%>%<mfn%>: V-VEZE-OLA-VELA-UNA-E ; 

LEXICON V-IV-KAMIZE-MFN
! камизе: кам/изе (-ула, -ила, -уна, -е)

%<vblex%>%<iv%>%<mfn%>: V-IZE-ULA-ILA-UNA-E ; 

LEXICON V-TV-ABIZE-MFN
! абизе: аб/изе (-ула, -ила, -уна, -е) 

%<vblex%>%<tv%>%<mfn%>: V-IZE-ULA-ILA-UNA-E ; 

LEXICON V-IV-KAZE-MFN
! къазе: къа/зе (-ла, -ла, -на, -й)

%<vblex%>%<iv%>%<mfn%>: V-ZE-LA-LA-NA-J ; 

LEXICON V-TV-XVAZE-MFN
! хъвазе: хъва/зе (-ла, -ла, -на, -й) 

%<vblex%>%<tv%>%<mfn%>: V-ZE-LA-LA-NA-J ; 

LEXICON V-IV-LUHINE-MFN
!лъугьине: лъугь/ине (-уна, -ина, -ана, -а)

%<vblex%>%<iv%>%<mfn%>: V-INE-UNA-INA-ANA-A ; 

LEXICON V-TV-RETIINE-MFN
! ретӀине: ретӀ/ине (-уна, -ина, -ана, -е) 

%<vblex%>%<tv%>%<mfn%>: V-INE-UNA-INA-ANA-E ; 

LEXICON V-IV-CIALGIINE-MFN
! чӀалгӀине: чӀалгӀ/ине (-уна, -ина, -ана, -е) 

%<vblex%>%<iv%>%<mfn%>: V-INE-UNA-INA-ANA-E ; 

!!!!!!!!!!!!!!!!!!!!!!!!!!!!!!!!!!!!!!!!!!!!!!!!!!!!!!!!!!!!!!!!!!!!!!!!!!!!!!!

LEXICON V-TV-HABIZE-MFN
! гьабизе: гьа[б]/изе (-ула, -ила, -уна, -е)

%<vblex%>%<tv%>%<m%>:в V-IZE-ULA-ILA-UNA-E ; 
%<vblex%>%<tv%>%<f%>:й V-IZE-ULA-ILA-UNA-E ; 
%<vblex%>%<tv%>%<nt%>:б V-IZE-ULA-ILA-UNA-E ; 
%<vblex%>%<tv%>%<pl%>:р V-IZE-ULA-ILA-UNA-E ; 

LEXICON V-TV-TIOBITIIZE-MFN
! тӀобитӀизе: тӀо[б]итӀ/изе (-ула, -ила, -уна, -е) 

%<vblex%>%<tv%>%<m%>:витӀ V-IZE-ULA-ILA-UNA-E ; 
%<vblex%>%<tv%>%<f%>:йитӀ V-IZE-ULA-ILA-UNA-E ; 
%<vblex%>%<tv%>%<nt%>:битӀ V-IZE-ULA-ILA-UNA-E ; 
%<vblex%>%<tv%>%<pl%>:ритӀ V-IZE-ULA-ILA-UNA-E ; 

LEXICON V-IV-TIUBAZE-MFN
! тӀу[б]а/зе (-ла, -ла, -на, -й)

%<vblex%>%<tv%>%<m%>:ва V-ZE-LA-LA-NA-J ; 
%<vblex%>%<tv%>%<f%>:я V-ZE-LA-LA-NA-J ; 
%<vblex%>%<tv%>%<nt%>:ба V-ZE-LA-LA-NA-J ; 
%<vblex%>%<tv%>%<pl%>:ра V-ZE-LA-LA-NA-J ; 

LEXICON V-TV-BICINE-M 
! бицине: [б]иц/ине (-уна, -ина, -ана, -е) 

%<vblex%>%<tv%>%<m%>: V-INE-UNA-INA-ANA-E ; 

LEXICON V-TV-BICINE-F
! бицине: [б]иц/ине (-уна, -ина, -ана, -е) 

%<vblex%>%<tv%>%<f%>: V-INE-UNA-INA-ANA-E ; 

LEXICON V-TV-BICINE-NT
! бицине: [б]иц/ине (-уна, -ина, -ана, -е) 

%<vblex%>%<tv%>%<nt%>: V-INE-UNA-INA-ANA-E ; 

LEXICON V-TV-BICINE-PL
! бицине: [б]иц/ине (-уна, -ина, -ана, -е) 

%<vblex%>%<tv%>%<pl%>: V-INE-UNA-INA-ANA-E ; 

LEXICON V-TV-BALAHIZE-M
! балагьизе: [б]алагь/изе (-ула, -ила, -ана, -е)

%<vblex%>%<tv%>%<m%>: V-IZE-ULA-ILA-ANA-E ; 

LEXICON V-TV-BALAHIZE-F
! балагьизе: [б]алагь/изе (-ула, -ила, -ана, -е)

%<vblex%>%<tv%>%<f%>: V-IZE-ULA-ILA-ANA-E ;

LEXICON V-TV-BALAHIZE-NT
! балагьизе: [б]алагь/изе (-ула, -ила, -ана, -е)

%<vblex%>%<tv%>%<nt%>: V-IZE-ULA-ILA-ANA-E ; 

LEXICON V-TV-BALAHIZE-PL
! балагьизе: [б]алагь/изе (-ула, -ила, -ана, -е)

%<vblex%>%<tv%>%<pl%>: V-IZE-ULA-ILA-ANA-E ; 

LEXICON V-IV-BAGHIZE-M
! багъизе: [б]агъ/изе (-ула, -ила, -ана, -е)

%<vblex%>%<iv%>%<m%>: V-IZE-ULA-ILA-ANA-E ; 

LEXICON V-IV-BAGHIZE-F
! багъизе: [б]агъ/изе (-ула, -ила, -ана, -е)

%<vblex%>%<iv%>%<f%>: V-IZE-ULA-ILA-ANA-E ;

LEXICON V-IV-BAGHIZE-NT
! багъизе: [б]агъ/изе (-ула, -ила, -ана, -е)

%<vblex%>%<iv%>%<nt%>: V-IZE-ULA-ILA-ANA-E ; 

LEXICON V-IV-BAGHIZE-PL
! багъизе: [б]агъ/изе (-ула, -ила, -ана, -е)

%<vblex%>%<iv%>%<pl%>: V-IZE-ULA-ILA-ANA-E ; 

LEXICON V-IV-BICCAZE-M
! биччазе: [б]ичч/азе (-ла, -ла, -на, -й)

%<vblex%>%<iv%>%<m%>: V-ZE-LA-LA-NA-J ; 

LEXICON V-IV-BICCAZE-F
! биччазе: [б]ичч/азе (-ла, -ла, -на, -й)

%<vblex%>%<iv%>%<f%>: V-ZE-LA-LA-NA-J ; 

LEXICON V-IV-BICCAZE-NT
! биччазе: [б]ичч/азе (-ла, -ла, -на, -й)

%<vblex%>%<iv%>%<nt%>: V-ZE-LA-LA-NA-J ; 

LEXICON V-IV-BICCAZE-PL
! биччазе: [б]ичч/азе (-ла, -ла, -на, -й)

%<vblex%>%<iv%>%<pl%>: V-ZE-LA-LA-NA-J ; 

LEXICON V-IV-BELANXIZE-M
! белъанхъизе: [б]елъанхъ/изе (-ула, -ила, -уна, -е)

%<vblex%>%<iv%>%<m%>: V-IZE-ULA-ILA-UNA-E ; 

LEXICON V-IV-BELANXIZE-F
! белъанхъизе: [б]елъанхъ/изе (-ула, -ила, -уна, -е)

%<vblex%>%<iv%>%<f%>: V-IZE-ULA-ILA-UNA-E ; 

LEXICON V-IV-BELANXIZE-NT
! белъанхъизе: [б]елъанхъ/изе (-ула, -ила, -уна, -е)

%<vblex%>%<iv%>%<nt%>: V-IZE-ULA-ILA-UNA-E ; 

LEXICON V-IV-BELANXIZE-PL
! белъанхъизе: [б]елъанхъ/изе (-ула, -ила, -уна, -е)

%<vblex%>%<iv%>%<pl%>: V-IZE-ULA-ILA-UNA-E ; 

LEXICON V-TV-BOKIZE-M
! бокьизе: [б]окь/изе (-ула, -ила, -ана, -е//-а)

%<vblex%>%<tv%>%<m%>: V-IZE-ULA-ILA-ANA-EA ; 

LEXICON V-TV-BOKIZE-F
! бокьизе: [б]окь/изе (-ула, -ила, -ана, -е//-а)

%<vblex%>%<tv%>%<f%>: V-IZE-ULA-ILA-ANA-EA ; 

LEXICON V-TV-BOKIZE-NT
! бокьизе: [б]окь/изе (-ула, -ила, -ана, -е//-а)

%<vblex%>%<tv%>%<nt%>: V-IZE-ULA-ILA-ANA-EA ; 

LEXICON V-TV-BOKIZE-PL
! бокьизе: [б]окь/изе (-ула, -ила, -ана, -е//-а)

%<vblex%>%<tv%>%<pl%>: V-IZE-ULA-ILA-ANA-EA ; 

LEXICON V-IV-BILLINE-M
! билълъине: [б]илълъ/ине (-уна, -ина, -ана, -а) 

%<vblex%>%<iv%>%<m%>: V-INE-UNA-INA-ANA-A ; 

LEXICON V-IV-BILLINE-F
! билълъине: [б]илълъ/ине (-уна, -ина, -ана, -а) 

%<vblex%>%<iv%>%<f%>: V-INE-UNA-INA-ANA-A ; 

LEXICON V-IV-BILLINE-NT
! билълъине: [б]илълъ/ине (-уна, -ина, -ана, -а) 

%<vblex%>%<iv%>%<nt%>: V-INE-UNA-INA-ANA-A ; 

LEXICON V-IV-BILLINE-PL
! билълъине: [б]илълъ/ине (-уна, -ина, -ана, -а) 

%<vblex%>%<iv%>%<pl%>: V-INE-UNA-INA-ANA-A ; 

LEXICON V-IV-BEHIZE-M
! бегьизе: [б]егь/изе¹ (-ула, -ила, -ана, -е//-а)

%<vblex%>%<iv%>%<m%>: V-IZE-ULA-ILA-ANA-EA ; 

LEXICON V-IV-BEHIZE-F
! бегьизе: [б]егь/изе¹ (-ула, -ила, -ана, -е//-а)

%<vblex%>%<iv%>%<f%>: V-IZE-ULA-ILA-ANA-EA ; 

LEXICON V-IV-BEHIZE-NT
! бегьизе: [б]егь/изе¹ (-ула, -ила, -ана, -е//-а)

%<vblex%>%<iv%>%<nt%>: V-IZE-ULA-ILA-ANA-EA ; 

LEXICON V-IV-BEHIZE-PL
! бегьизе: [б]егь/изе¹ (-ула, -ила, -ана, -е//-а)

%<vblex%>%<iv%>%<pl%>: V-IZE-ULA-ILA-ANA-EA ; 

LEXICON V-TV-BIXXIZE-M
! биххизе: [б]ихх/изе (-ула, -ила, -ана, -а//-е)
%<vblex%>%<tv%>%<m%>: V-IZE-ULA-ILA-ANA-AE ; 

LEXICON V-TV-BIXXIZE-F
! биххизе: [б]ихх/изе (-ула, -ила, -ана, -а//-е)
%<vblex%>%<tv%>%<f%>: V-IZE-ULA-ILA-ANA-AE ; 

LEXICON V-TV-BIXXIZE-NT
! биххизе: [б]ихх/изе (-ула, -ила, -ана, -а//-е)
%<vblex%>%<tv%>%<nt%>: V-IZE-ULA-ILA-ANA-AE ; 

LEXICON V-TV-BIXXIZE-PL
! биххизе: [б]ихх/изе (-ула, -ила, -ана, -а//-е)
%<vblex%>%<tv%>%<pl%>: V-IZE-ULA-ILA-ANA-AE ; 

LEXICON V-IV-BUKIINE-M
! букӀине: [б]укӀ/ине (-уна, -ина, буго, -а)

%<vblex%>%<iv%>%<m%>:кӀ V-INE-UNA-INA-ANA-E ; 
%<vblex%>%<iv%>%<m%>%<pres%>:го # ;

LEXICON V-IV-BUKIINE-F
! букӀине: [б]укӀ/ине (-уна, -ина, буго, -а)

%<vblex%>%<iv%>%<f%>:кӀ V-INE-UNA-INA-ANA-E ; 
%<vblex%>%<iv%>%<f%>%<pres%>:го # ;

LEXICON V-IV-BUKIINE-NT
! букӀине: [б]укӀ/ине (-уна, -ина, буго, -а)

%<vblex%>%<iv%>%<nt%>:кӀ V-INE-UNA-INA-ANA-E ; 
%<vblex%>%<iv%>%<nt%>%<pres%>:го # ;

LEXICON V-IV-BUKIINE-PL
! букӀине: [б]укӀ/ине (-уна, -ина, буго, -а)

%<vblex%>%<iv%>%<pl%>:кӀ V-INE-UNA-INA-ANA-E ; 
%<vblex%>%<iv%>%<pl%>%<pres%>:го # ;

!!!!!!!!!!!!!!!!!!!!!!!!!!!!!!!!!!!!!!!!!!!!!!!!!!!!!!!!!!!!!!!!!!!!!!!!!!!!!!!

LEXICON Verbs 

букӀине:ву V-IV-BUKIINE-M ; ! "быть"
букӀине:йи V-IV-BUKIINE-F ; ! "быть"
букӀине:бу V-IV-BUKIINE-NT ; ! "быть"
букӀине:ру V-IV-BUKIINE-PL ; ! "быть"
букӀине%<vblex%>%<mfn%>%<pres%>%<neg%>:гьечӀо # ; ! "нет"

абизе:аб V-TV-ABIZE-MFN ; ! "говорить, сказать"
гӀунтӀизабизе:гӀунтӀизаб V-TV-ABIZE-MFN ; ! "доводить, довести; собщать, сообщить"
лъазабизе:лъазаб V-TV-ABIZE-MFN ; ! "учить"
хъамизе:хъам V-TV-ABIZE-MFN ; ! "уносить, унести"
кьабизе:кьаб V-TV-ABIZE-MFN ; ! "бить, побить; избить; колотить, поколотить"
чӀамизе:чӀам V-TV-ABIZE-MFN ; ! "жевать, разжевать; разжёвывать"
сверизабизе:сверизаб V-TV-ABIZE-MFN ; ! "вертеть; крутить; кружить; вращать; поворачивать"

камизе:кам V-IV-KAMIZE-MFN ; ! "не хватать, не хватить"

цӀализе:цӀал V-TV-CIALIZE-MFN ; ! "читать, прочитать"
хисизе:хис V-TV-CIALIZE-MFN ; ! "менять, изменить, переменить"
байбихьизе:байбихь V-TV-CIALIZE-MFN ; ! "начинать, начать"
гьикъизе:гьикъ V-TV-CIALIZE-MFN ; ! "спрашивать, спросить"
нухмалълъизе:нухмалъ V-TV-CIALIZE-MFN ; ! ""
малълъизе:малъ V-TV-CIALIZE-MFN ; ! "учить, научить; обучать, обучить"
цӀунизе:цӀун V-TV-CIALIZE-MFN ; ! "беречь, сберечь; сберегать"
хьихьизе:хьихь V-TV-CIALIZE-MFN ; ! "содержать"
гӀуцӀизе:гӀуцӀ V-TV-CIALIZE-MFN ; ! "организовывать,  организовать"
эхетизе:эхет V-TV-CIALIZE-MFN ; ! "занимать"
къотӀизе:къотӀ V-TV-CIALIZE-MFN ; ! "резать, отрезать; разрезать, порезать, срезать, вырезать"
рехизе:рех V-TV-CIALIZE-MFN ; ! "бросать, бросить, набросать"
гӀенеккизе:гӀенекк V-TV-CIALIZE-MFN ; ! "слушать, послушать; выслушивать, выслушить"
гьукъизе:гьукъ V-TV-CIALIZE-MFN ; ! "воспрещать, запрещать, запретить"
хӀалбихьизе:хӀалбихь V-TV-CIALIZE-MFN ; ! "пробовать, попробовать; опробовать"
кьуризе:кьур V-TV-CIALIZE-MFN ; ! "крутить, вращать"
чуризе:чур V-TV-CIALIZE-MFN ; ! "мыть, помыть; вымыть"

хутӀизе:хутӀ V-IV-XUTIIZE-MFN ; ! "оставаться, остаться"
рагӀизе:рагӀ V-IV-XUTIIZE-MFN ; ! "слышать, услышать"

хӀалтӀизе:хӀалтӀ V-IV-XIALTIIZE-MFN ; ! "работать, трудиться"
хисизе:хис V-IV-XIALTIIZE-MFN ; ! "меняться, измениться, перемениться"
ахӀизе:ахӀ V-IV-XIALTIIZE-MFN ; ! "кричать"
байбихьизе:байбихь V-IV-XIALTIIZE-MFN ; ! "начинаться, начаться"
бажаризе:бажар V-IV-XIALTIIZE-MFN ; ! "уметь, суметь; мочь, смочь"
гаргадизе:гаргад V-IV-XIALTIIZE-MFN ; ! "говорить; переговариваться"
гвангъизе:гвангъ V-IV-XIALTIIZE-MFN ; ! "блестеть, заблестеть; сиять, засиять"
хиса%-басизе:хиса%-бас V-IV-XIALTIIZE-MFN ; ! "произойти"
хIадурлъизе:хIадурлъ V-IV-XIALTIIZE-MFN ; ! "готовиться,  подготовляться;  приготовляться,  приготовиться"
кӀодолъизе:кӀодолъ V-IV-XIALTIIZE-MFN ; ! "увеличиваться, увеличиться"
рагьизе:рагь V-IV-XIALTIIZE-MFN ; ! "открываться, раскрываться, раскрыться"
ругьунлъизе:ругьунлъ V-IV-XIALTIIZE-MFN ; ! "привыкать, привыкнуть"
сверизе:свер V-IV-XIALTIIZE-MFN ; ! "вертеться, завертеться; крутиться, закрутиться"
хьвадизе:хьвад V-IV-XIALTIIZE-MFN ; ! "ходить"
хӀинкъизе:хӀинкъ V-IV-XIALTIIZE-MFN ; ! "бояться; пугаться, испугаться"
чӀухӀизе:чӀухӀ V-IV-XIALTIIZE-MFN ; ! "гордиться"
разилъизе:разилъ V-IV-XIALTIIZE-MFN ; ! "соглашаться, согласиться"
бечелъизе:бечелъ V-IV-XIALTIIZE-MFN ; ! "богатеть, разбогатеть"
речӀчӀизе:речӀчӀ V-IV-XIALTIIZE-MFN ; ! "бросаться, броситься, кидаться, кинуться"
чӀунтизе:чӀунт V-IV-XIALTIIZE-MFN ; ! "рушиться, разрушиться; разрушаться, обрушиться"
гӀажаиблъизе:гӀажаиблъ V-IV-XIALTIIZE-MFN ; ! "удивляться, удивиться"

хъвазе:хъва V-TV-XVAZE-MFN ; ! "писать, написать"
чӀвазе:чӀва V-TV-XVAZE-MFN ; ! "убивать, убить"
лъазе:лъа V-TV-XVAZE-MFN ; ! "знать"
хӀазе:хӀа V-TV-XVAZE-MFN ; ! "играть"
хазе:ха V-TV-XVAZE-MFN ; ! "чесать, расчёсывать, причёсывать"
цӀазе:цӀа V-TV-XVAZE-MFN ; ! "тянуть, потянуть; тащить, потащить"
чӀаразе:чӀара V-TV-XVAZE-MFN ; ! "полоть, прополоть"
дандбазе:дандба V-TV-XVAZE-MFN ; ! "собирать, собрать"
цузе:цу V-TV-XVAZE-MFN ; ! "примыкать"
щвазе:щва V-TV-XVAZE-MFN ; ! "сыпать, засыпать; посыпать"
цӀузе:цӀу V-TV-XVAZE-MFN ; ! "цедить, процедить; процеживать, сцеживать"
куцазе:куца V-TV-XVAZE-MFN ; ! "приучать, приучить"
кваназе:квана V-TV-XVAZE-MFN ; ! "есть, поесть; кушать, покушать"
кӀалъазе:кӀалъа V-TV-XVAZE-MFN ; ! "говорить, поговорить; разговарвать"
къачӀазе:къачӀа V-TV-XVAZE-MFN ; ! "чинить, починить"

цӀезе:цӀ V-IV-CIEZE-MFN ; ! "заполняться, заполниться"

ххезе:хх V-TV-XXEZE-MFN ; ! "вдевать, вдеть"
сузе:с V-TV-XXEZE-MFN ; ! "срезать"
тӀезе:тӀ V-TV-XXEZE-MFN ; ! "рвать, отрывать, оторвать, обрывать, оборвать, срывать,  сорвать"
лъезе:лъ V-TV-XXEZE-MFN ; ! "складывть, класть, ложить"
кьезе:кь V-TV-XXEZE-MFN ; ! "давать, дать"

къазе:къа V-IV-KAZE-MFN ; ! "закрываться, закрыться"
рахазе:раха V-IV-KAZE-MFN ; ! "закрываться, закрыться"
цӀорозе:цӀоро V-IV-KAZE-MFN ; ! "холодеть, похолодеть"
хагазе:хага V-IV-KAZE-MFN ; ! "быть, стать бесчувственным"
квачазе:квача V-IV-KAZE-MFN ; ! "охлаждаться, остужатьтся"
дандчӀвазе:дандчӀва V-IV-KAZE-MFN ; ! "видеться, встречаться, встретиться"

лъугьине:лъугь V-IV-LUHINE-MFN ; ! "входить, войти, выходить, выйти"
ине: V-IV-LUHINE-MFN ; ! "идти, ходить"

ретӀине:ретӀ V-TV-RETIINE-MFN ; ! "одевать, одеть"
рикӀкӀине:рикӀкӀ V-TV-RETIINE-MFN ; ! "подсчитать"

чӀалгӀине:чӀалгӀ V-IV-CIALGIINE-MFN ; ! "скучать"
рикӀкӀине:рикӀкӀ V-IV-CIALGIINE-MFN ; ! "считать, сосчитать"

гьабизе:гьа V-TV-HABIZE-MFN ; ! "делать, сделать"

тӀубазе:тӀу V-IV-TIUBAZE-MFN ; ! "кончаться, окончиться;  завершаться, завершиться"
базе: V-IV-TIUBAZE-MFN ; ! "висеть"
жубазе:жу V-IV-TIUBAZE-MFN ; ! "смешиваться, смешаться, перемешиваться, перемешаться"

тӀобитӀизе:тӀо V-TV-TIOBITIIZE-MFN ; ! "провожать, проводить"

ккезе:кк V-IV-KKEZE-MFN ; ! "очутиться, оказаться"
рекъезе:рекъ V-IV-KKEZE-MFN ; ! "приспосабливаться, приспособляться, приспособиться"

тезе:т V-TV-TEZE-MFN ; ! "оставлять, оставить"
цӀехезе:цӀех V-TV-TEZE-MFN ; ! "спрашивать, спросить"

кквезе:кк V-IV-KKVEZE-MFN ; ! "держаться, придерживаться"

бицине:виц V-TV-BICINE-M ; ! "говорить, сказать"
бицине:йиц V-TV-BICINE-F ; ! "говорить, сказать"
бицине:биц V-TV-BICINE-NT ; ! "говорить, сказать"
бицине:риц V-TV-BICINE-PL ; ! "говорить, сказать"

буголъизе:вуголъ V-IV-BAGHIZE-M ; ! "быть, существовать"
буголъизе:йуголъ V-IV-BAGHIZE-F ; ! "быть, существовать" ! FIXME: ю/йи?
буголъизе:буголъ V-IV-BAGHIZE-NT ; ! "быть, существовать"
буголъизе:руголъ V-IV-BAGHIZE-PL ; ! "быть, существовать"

бикьизе:викь V-IV-BAGHIZE-M ; ! "делиться"
бикьизе:йикь V-IV-BAGHIZE-F ; ! "делиться"
бикьизе:бикь V-IV-BAGHIZE-NT ; ! "делиться"
бикьизе:рикь V-IV-BAGHIZE-PL ; ! "делиться"

борхизе:ворх V-IV-BAGHIZE-M ; ! "подниматься, подняться"
борхизе:йорх V-IV-BAGHIZE-F ; ! "подниматься, подняться"
борхизе:борх V-IV-BAGHIZE-NT ; ! "подниматься, подняться"
борхизе:рорх V-IV-BAGHIZE-PL ; ! "подниматься, подняться"

бихьизе:вихь V-IV-BAGHIZE-M ; ! "виднеться"
бихьизе:йихь V-IV-BAGHIZE-F ; ! "виднеться"
бихьизе:бихь V-IV-BAGHIZE-NT ; ! "виднеться"
бихьизе:рихь V-IV-BAGHIZE-PL ; ! "виднеться"

бухӀизе:вухӀ V-IV-BAGHIZE-M ; ! "гореть, сгореть; сгорать, прогорать"
бухӀизе:йухӀ V-IV-BAGHIZE-F ; ! "гореть, сгореть; сгорать, прогорать"
бухӀизе:бухӀ V-IV-BAGHIZE-NT ; ! "гореть, сгореть; сгорать, прогорать"
бухӀизе:рухӀ V-IV-BAGHIZE-PL ; ! "гореть, сгореть; сгорать, прогорать"

батизе:ват V-IV-BAGHIZE-M ; ! "находиться, найтись"
батизе:ят V-IV-BAGHIZE-F ; ! "находиться, найтись"
батизе:бат V-IV-BAGHIZE-NT ; ! "находиться, найтись"
батизе:рат V-IV-BAGHIZE-PL ; ! "находиться, найтись"

бегизе:вег V-IV-BAGHIZE-M ; ! "лежать, полежать, лечь, ложиться"
бегизе:йег V-IV-BAGHIZE-F ; ! "лежать, полежать, лечь, ложиться"
бегизе:бег V-IV-BAGHIZE-NT ; ! "лежать, полежать, лечь, ложиться"
бегизе:рег V-IV-BAGHIZE-PL ; ! "лежать, полежать, лечь, ложиться"

багъизе:вагъ V-IV-BAGHIZE-M ; ! "драться"
багъизе:ягъ V-IV-BAGHIZE-F ; ! "драться"
багъизе:багъ V-IV-BAGHIZE-NT ; ! "драться"
багъизе:рагъ V-IV-BAGHIZE-PL ; ! "драться"

тӀаде% бахъизе:тӀаде% вахъ V-IV-BAGHIZE-M ; ! "вставать, встать; встать на ноги"
тӀаде% бахъизе:тӀаде% яхъ V-IV-BAGHIZE-F ; ! "вставать, встать; встать на ноги"
тӀаде% бахъизе:тӀаде% бахъ V-IV-BAGHIZE-NT ; ! "вставать, встать; встать на ноги"
тӀаде% бахъизе:тӀаде% рахъ V-IV-BAGHIZE-PL ; ! "вставать, встать; встать на ноги"

бахъизе:вахъ V-IV-BAGHIZE-M ; ! "получаться, получиться"
бахъизе:яхъ V-IV-BAGHIZE-F ; ! "получаться, получиться"
бахъизе:бахъ V-IV-BAGHIZE-NT ; ! "получаться, получиться"
бахъизе:рахъ V-IV-BAGHIZE-PL ; ! "получаться, получиться"

баккизе:вакк V-IV-BAGHIZE-M ; ! "появляться, появиться"
баккизе:якк V-IV-BAGHIZE-F ; ! "появляться, появиться"
баккизе:бакк V-IV-BAGHIZE-NT ; ! "появляться, появиться"
баккизе:ракк V-IV-BAGHIZE-PL ; ! "появляться, появиться"

бухъизе:вухъ V-TV-BALAHIZE-M ; ! "копать, выкопать; копнуть, откопать, раскопать"
бухъизе:йухъ V-TV-BALAHIZE-F ; ! "копать, выкопать; копнуть, откопать, раскопать"
бухъизе:бухъ V-TV-BALAHIZE-NT ; ! "копать, выкопать; копнуть, откопать, раскопать"
бухъизе:рухъ V-TV-BALAHIZE-PL ; ! "копать, выкопать; копнуть, откопать, раскопать"

бекьизе:векь V-TV-BALAHIZE-M ; ! "пахать, вспахать; вспахивать"
бекьизе:йекь V-TV-BALAHIZE-F ; ! "пахать, вспахать; вспахивать"
бекьизе:бекь V-TV-BALAHIZE-NT ; ! "пахать, вспахать; вспахивать"
бекьизе:рекь V-TV-BALAHIZE-PL ; ! "пахать, вспахать; вспахивать"

битӀизе:витӀ V-TV-BALAHIZE-M ; ! "отправлять, отправить"
битӀизе:йитӀ V-TV-BALAHIZE-F ; ! "отправлять, отправить"
битӀизе:битӀ V-TV-BALAHIZE-NT ; ! "отправлять, отправить"
битӀизе:ритӀ V-TV-BALAHIZE-PL ; ! "отправлять, отправить"

бичӀчӀизе:вичӀчӀ V-TV-BALAHIZE-M ; ! "понимать, понять"
бичӀчӀизе:йичӀчӀ V-TV-BALAHIZE-F ; ! "понимать, понять"
бичӀчӀизе:бичӀчӀ V-TV-BALAHIZE-NT ; ! "понимать, понять"
бичӀчӀизе:ричӀчӀ V-TV-BALAHIZE-PL ; ! "понимать, понять"

бищизе:вищ V-TV-BALAHIZE-M ; ! "выбирать, выбрать"
бищизе:йищ V-TV-BALAHIZE-F ; ! "выбирать, выбрать"
бищизе:бищ V-TV-BALAHIZE-NT ; ! "выбирать, выбрать"
бищизе:рищ V-TV-BALAHIZE-PL ; ! "выбирать, выбрать"

балагьизе:валагь V-TV-BALAHIZE-M ; ! "смотреть, посмотреть; глядеть, поглядеть"
балагьизе:ялагь V-TV-BALAHIZE-F ; ! "смотреть, посмотреть; глядеть, поглядеть"
балагьизе:балагь V-TV-BALAHIZE-NT ; ! "смотреть, посмотреть; глядеть, поглядеть"
балагьизе:ралагь V-TV-BALAHIZE-PL ; ! "смотреть, посмотреть; глядеть, поглядеть"

баччизе:вачч V-TV-BALAHIZE-M ; ! "везти, повезти"
баччизе:ячч V-TV-BALAHIZE-F ; ! "везти, повезти"
баччизе:бачч V-TV-BALAHIZE-NT ; ! "везти, повезти"
баччизе:рачч V-TV-BALAHIZE-PL ; ! "везти, повезти"

белъанхъизе:велъанхъ V-IV-BELANXIZE-M ; ! "смеяться, посмеяться"
белъанхъизе:йелъанхъ V-IV-BELANXIZE-F ; ! "смеяться, посмеяться"
белъанхъизе:белъанхъ V-IV-BELANXIZE-NT ; ! "смеяться, посмеяться"
белъанхъизе:релъанхъ V-IV-BELANXIZE-PL ; ! "смеяться, посмеяться"

бокьизе:вокь V-TV-BOKIZE-M ; ! "хотеть, захотеть; желать, пожелать"
бокьизе:йокь V-TV-BOKIZE-F ; ! "хотеть, захотеть; желать, пожелать"
бокьизе:бокь V-TV-BOKIZE-NT ; ! "хотеть, захотеть; желать, пожелать"
бокьизе:рокь V-TV-BOKIZE-PL ; ! "хотеть, захотеть; желать, пожелать"

босизе:вос V-TV-BALAHIZE-M ; ! "брать, взять"
босизе:йос V-TV-BALAHIZE-F ; ! "брать, взять"
босизе:бос V-TV-BALAHIZE-NT ; ! "брать, взять"
босизе:рос V-TV-BALAHIZE-PL ; ! "брать, взять"

билълъине:вилълъ V-IV-BILLINE-M ; ! "ходить"
билълъине:йилълъ V-IV-BILLINE-F ; ! "ходить"
билълъине:билълъ V-IV-BILLINE-NT ; ! "ходить"
билълъине:рилълъ V-IV-BILLINE-PL ; ! "ходить"

бецӀизе:вецӀ V-TV-BALAHIZE-M ; ! "гасить, погашать"
бецӀизе:йецӀ V-TV-BALAHIZE-F ; ! "гасить, погашать"
бецӀизе:бецӀ V-TV-BALAHIZE-NT ; ! "гасить, погашать"
бецӀизе:рецӀ V-TV-BALAHIZE-PL ; ! "гасить, погашать"

бегьизе:вегь V-IV-BEHIZE-M ; ! "быть, стать вероятным"
бегьизе:йегь V-IV-BEHIZE-F ; ! "быть, стать вероятным"
бегьизе:бегь V-IV-BEHIZE-NT ; ! "быть, стать вероятным"
бегьизе:регь V-IV-BEHIZE-PL ; ! "быть, стать вероятным"

бачӀине:вачӀ V-IV-BILLINE-M ; ! "приходить, прийти"
бачӀине:ячӀ V-IV-BILLINE-F ; ! "приходить, прийти"
бачӀине:бачӀ V-IV-BILLINE-NT ; ! "приходить, прийти"
бачӀине:рачӀ V-IV-BILLINE-PL ; ! "приходить, прийти"

биххизе:вихх V-TV-BIXXIZE-M ; ! "приходить, прийти"
биххизе:йихх V-TV-BIXXIZE-F ; ! "приходить, прийти"
биххизе:бихх V-TV-BIXXIZE-NT ; ! "приходить, прийти"
биххизе:рихх V-TV-BIXXIZE-PL ; ! "приходить, прийти"

биччазе:вичч V-IV-BICCAZE-M ; ! "освобождаться, освободиться"
биччазе:йичч V-IV-BICCAZE-F ; ! "освобождаться, освободиться"
биччазе:бичч V-IV-BICCAZE-NT ; ! "освобождаться, освободиться"
биччазе:ричч V-IV-BICCAZE-PL ; ! "освобождаться, освободиться"


